# 非经损益的所得税费用影响数

提问人：一云 时间：2021-03-10 00:18:00
陈老师：如果本期所得税费用为 0 ，那么非经损益的所得税费用影响数是否也为 0 ？
一云

回答人：chenyiwei
不一定。请参考：《中审众环研究 2020 》之“问题5-4-13（关于非经常性损益的所得税影响金额）”、“问题5-4-14（非经常性损益项目所得税影响数的计算）”。